【裁判字號】    99,上訴,1241
【裁判日期】    990819
【裁判案由】    妨害性自主
【裁判全文】
臺灣高等法院刑事判決                99年度上訴字第1241號
上  訴  人
即  被  告  甲○○
選任辯護人  邱創舜律師 
上列上訴人即被告因妨害性自主案件，不服臺灣板橋地方法院98
年度訴字第3933號，中華民國99年2 月26日第一審判決（起訴案
號：臺灣板橋地方法院檢察署98年度偵字第8178號），提起上訴
，本院判決如下：
    主  文
原判決撤銷。
甲○○對於未滿十四歲之女子為性交，處有期徒刑柒年。
    事  實
一、甲○○與代號0000-0000 號女子（民國83年12月間出生，真
    實姓名及年籍詳卷，下稱A 女）係鄰居，自96年12月間起至
    98年2 月中旬止，甲○○駕駛其所有之車號K7-9793 號自小
    客車，在臺北縣樹林市○○街160 號住處附近之某停車場前
    ，因見A 女著國中制服行走於路上，便以順路為由，持續搭
    載A 女至公車站搭車上學數次。甲○○明知A 女於97年9 月
    間至同年12月間尚屬未滿14歲之人，竟基於對之為性交之接
    續犯意，自97年9 月起至98年2 月中旬止，在A 女未滿14歲
    及嗣後已滿14歲之期間，利用搭載A 女至迴龍公車站搭車上
    學，及A 女年幼懵懂不解人事，可以聽任擺佈之機會，將上
    開自小客車開往位於臺北縣樹林市○○街20號已未營業之台
    灣優力加油站及不知名之工廠等偏僻地點，在上開自小客車
    車內，以手撫摸A 女胸部，並以其手指插入A 女陰道等方式
    ，數次對Ａ女為性交行為；另甲○○並趁自己家人不在家之
    機會，於上開期間之某日，將A 女帶回其在臺北縣樹林市○
    ○街160 號住處之房間內，以其陰莖插入A 女陰道之方式，
    對A 女為性交行為1 次。甲○○於每次事畢後，再將A 女載
    往公車站搭車上學，並給予A 女新臺幣（下同）100 元或20
    0 元之零用金，且囑咐A 女不可告知父母及老師。嗣於98年
    3 月6 日因A 女之國中班導師查覺A 女持有之零用金情形有
    異，追問之下，A 女據實以告，經通知A 女之母（卷內代號
    0000-0000A，真實姓名及年籍詳卷，下稱B 女），始報警查
    獲上情。
二、案經臺北縣政府警察局樹林分局報請臺灣板橋地方法院檢察
    署檢察官偵查起訴。
    理  由  
壹、程序方面：
    按被告以外之人於審判外之言詞或書面陳述，除法律有規定
    者外，不得作為證據；被告以外之人於審判外之陳述，雖不
    符合同法第159 條之1 至第159 條之4 之規定，但經當事人
    於審判程序同意作為證據，法院審酌該言詞陳述或書面陳述
    作成時之情況，認為適當者，亦得為證據。當事人、代理人
    或辯護人於法院調查證據時，知有第159 條第1 項不得為證
    據之情形，而未於言詞辯論終結前聲明異議者，視為有前項
    之同意，刑事訴訟法第159 條第1 項、第159 條之5 分別定
    有明文。又被告以外之人於偵查中向檢察官所為之陳述，除
    顯有不可信之情況者外，得為證據，同法第159 條之1 第2
    項定有明文，因檢察官代表國家偵查犯罪，依法有訊問證人
    之權，且實務運作時，偵查中均能遵守法律規定，不致違法
    取供，其可信性極高，為兼顧理論與實務為由，而對被告以
    外之人於偵查中向檢察官前所為之陳述，例外設定其具備非
    顯不可信之要件時，得為證據（最高法院94年台上字第3728
    號判決參照）。經查：（一）被害人A 女於警詢時就被告對
    其性侵害事實所為之陳述，屬被告以外之人於審判外之言詞
    陳述，被告及辯護人否認其證據能力，依上開規定，自不得
    作為證據；（二）證人A 女於偵查中未滿16歲，有其年籍資
    料附卷可稽，依刑事訴訟法第186 條第1 項之規定，本不得
    於其作證時，令其具結，其未經具結，自無同法第158 條之
    3 之適用。而觀諸證人A 女於檢察官偵查時之供述，其對檢
    察官之問題均能為連續陳述，且供述其與被告性交之經過等
    節，均係其等親身經歷，亦無受到脅迫、誘導等不正取供之
    情形，本院衡酌該A 女筆錄作成之外部狀況為整體考量，並
    無顯不可信之情況存在，是證人A 女於檢察官偵查時之證述
    ，自有證據能力；至證人B 女於偵查中具結而為證述部分，
    有證人結文可證，且依現存證據亦查無顯不可信之情況，則
    依上開規定，其於檢察官偵查中所為證述，亦有證據能力；
    （三）至本判決所引用之其餘被告以外之人於審判外之言詞
    或書面陳述，本件當事人及辯護人均未爭執其證據能力，且
    於言詞辯論終結前亦未聲明異議，本院審酌各該證據作成時
    之情況，尚查無違法不當及證明力顯然過低之瑕疵，認以之
    作為證據應屬適當，揆諸前揭規定，自得作為證據，合先敘
    明。
貳、實體方面：
一、訊據上訴人即被告甲○○（簡稱被告）矢口否認與A 女發生
    性交行為，辯稱：伊與A 女為鄰居，看A 女上學書包重，所
    以順路讓A 女搭便車到公車站，因A 女說肚子餓，才給了一
    、兩百元給A 女吃早餐，1 個月大約3 次，該處為工業區，
    上下班時間路上行人很多，也有監視器，倘真有此事，也會
    有人看到等語。
二、經查：（一）被害人A 女係83年12月間出生，有卷附代號與
    真實姓名對照表可稽（參偵字卷證物袋），堪認其於97年9
    月至同年12月間，為未滿14歲之人，嗣自97年12月間某日（
    即A 女之生日）起，為14歲以上未滿16歲之人。又證人A 女
    在偵查中證稱：「（被告送妳去上課時，妳是否身穿制服？
    ）是。我穿國中制服上課。」、「（被告是否知道妳唸國一
    ？）他知道，因為他有問過我，我有告訴他。」等語（參偵
    字卷32頁），參諸被告於警詢時供稱：「我知道A 女是國中
    2 年級。」於偵查中亦供稱：「A 女是我鄰居，從國一時就
    載她們（指A 女與其妹）去上學，約從96年開始載她們去搭
    公車上學。」等情（參偵字卷第3 頁反面、第26頁），足認
    被告應明知A 女自97年9 月至同年12月間係未滿14歲之人，
    嗣自97年12月間某日（即A 女之生日）起，為14歲以上未滿
    16 歲 之人甚明；（二）證人A 女於98年3 月25日偵查中證
    稱：「（被告如何駕車載妳到樹林市○○街20號、台灣優力
    加油站等處？）是我早上6 時要上學，我出門時被告就在他
    車子上，被告說可以載我到公車站牌，我就搭他的車，剛開
    始的情況只是載我去坐車被告並沒有對我怎樣，後來有一次
    把車子開到偏僻的地方，摸我的胸部，摸完以後，就用手指
    插入我的下體，之後給我100 元，並叫我不要跟爸媽說，被
    告再載我到站牌坐車，因為這樣，我在學校有好幾次遲到紀
    錄。」、「（被告之後是否有再對妳性侵害？）有，之後被
    告又載我到偏僻的地方，在車上摸我胸部、用手指插入我下
    體的方式有很多次，還有一次被告親我的下體。」等語（參
    偵字卷第20至21頁）；於98年5 月11日偵查中證稱：「被告
    是用手指插入我的下體。」、「我記不得有幾次是在我生日
    之前發生，我只記得我生日前後都有發生過。」、「（是否
    每次被告都給你錢？）有，他每次給我100 元或200 元。」
    等語（參偵字卷第32至33頁）；於98年8 月17日偵查中證稱
    ：「（被告對妳性侵害時，他是否有脫褲子？）我有去過被
    告家，或是有在他的車上，被告會脫褲子，然後會拿出他尿
    尿的器官，他尿尿的器官是硬的。」、「（被告的陰莖是否
    有包皮？）沒有包皮。」、「（被告每次欺負妳的時候，是
    否都有拿出他尿尿的地方？）至少有兩次用被告尿尿的地方
    ，其他次是用手指。」、「（被告拿出他尿尿的地方後，如
    何欺負妳？）... 有一次在他家時，他有插入我的下體，我
    當時覺得很痛。」、「被告家一進出就是客廳，電視擺在右
    邊，沒有靠牆，有一個大小中等的魚缸，裡頭有養魚，魚缸
    在電視旁邊，也沒有靠牆，他家客廳是擺咖啡色木頭椅子。
    」、「（去過被告家中幾次？）1 次。」、「（妳去被告家
    中時，他家是否有別人？）沒有。」、「（被告欺負妳完後
    ，你如何離開他家？）他帶我離開去搭車上學。」等語（參
    偵字卷第52至54頁）；於原審審理時證稱：「（妳在國一、
    國二時，被告有無載送你去上學過？）有。」、「（被告如
    何載妳去上學的？）坐車。」、「（妳是說被告都載送妳去
    公車站還是學校？）公車站，迴龍搭藍37公車。」、「被告
    大概早上6 點多來載我。」、「在我家附近的停車場前載我
    。」、「我一出門被告就在停車場等我。」、「（被告在妳
    去迴龍車站時，他有無欺負妳？）有，被告有撫摸我，他有
    摸我胸部、下面，就有摸我下面尿尿的地方。」、「（被告
    是隔著衣服還是深入褲子裡面？）伸入褲子裡面。」、「（
    這種伸入褲子的情況有幾次？）很多次。」、「（被告在摸
    妳的胸部、妳的尿尿的地點在何處？）在偏僻的地方，有時
    會在廢棄的加油站，也會在工廠。」、「（被告載你去偏僻
    的地方是妳平常走路會經過，還是妳之前有去過？）沒有經
    過廢棄加油站，但是工廠是我平常走路會經過的地方。」、
    「我上學走路只會經過工廠，不會經過廢棄加油站。」、「
    （被告摸妳尿尿地方時，他是怎麼摸？）他用手摸，就是用
    手插進去。」、「（被告用手插入你尿尿的地方時，你是否
    有覺得不舒服，或對他表示這樣妳很痛？）沒有。」、「（
    被告摸妳的時後，他自己有無作什麼動作？）有，被告會叫
    我用我的手摸他尿尿的地方。」、「（被告抓妳的手去摸她
    尿尿的地方，這種情形有幾次？）也是很多次。」、「（還
    記得是妳國一還是國二的時候？）國二的時候。」、「上學
    期。」、「（去過被告家幾次？）1 次。」、「（為何會去
    ？）被告帶我去的，是在平常上課的日子，是在早上，是我
    去學校之前。」、「（被告帶妳去她家做什麼？）被告把他
    的衣服和我的衣服脫掉，被告把他尿尿的地方放到伊尿尿的
    地方，那時我覺得很痛。」、「（被告把他尿尿的地方放在
    妳尿尿的地方，這種情形有幾次？）1 次，就只有在他家的
    這1 次。」、「（妳說妳有到被告的家1 次，他是帶妳到他
    家哪裡？）房間裡面。」、「（妳有看過被告尿尿的地方幾
    次？）很多次，沒有包皮。」、「（被告何時會脫褲子給妳
    看他尿尿的地方？）在摸我之後。」、「（被告載你去上學
    時，都會給你零用錢嗎？）會。」、「摸完之後，會給我
    100 塊、200 塊。」、「（照片上是否可以看得出，被告載
    妳去偏僻的地方是從哪裡彎出去？）看得出來，是在被證二
    第1 頁下方（即原審卷第34頁）」等語（參原審卷第50至53
    頁、第57頁反面）。參以被告亦坦承經常開車載A 女去車站
    再搭車上學，並曾多次給A 女金錢等語，倘被告僅好心載A
    女，並給予金錢，A 女何以對之加以指控？另參諸本案發覺
    過程，證人B 女於98年3 月25日偵查中結證稱：「是A 女學
    校老師告訴我的，最初在98年2 月有紅腫的現象，是老師打
    電話跟我說A 女有說下體會痛、會癢，老師叫我帶她去看醫
    生，醫生說有發現她陰部有紅腫現象，醫生說是念珠菌感染
    ，在3 月6 日時，我接到A 女學校老師電話通知A 女遭性侵
    害的情況，之後我就帶A 女去亞東醫院驗傷，發現也是有紅
    腫，我回家問A 女發生何事，A 女說是被告弄的。」等語（
    參偵字卷第22頁），而被害人A 女於98年1 月9 日確因子宮
    頸、陰道及女陰之炎症就診，且於98年3 月7 日驗傷時，經
    發現其處女膜於1 、2 、5 、7 、9 點鐘方向有舊裂傷等情
    ，有臺北縣新莊市榜生婦產專科病歷資料、亞東紀念醫院98
    年3 月7 日出具之受理疑似性侵害事件驗傷診斷書在卷可佐
    （參偵字卷證物袋）。是證人A 女上開指訴，即其於國二上
    學期（即97年9 月間起至98年2 月中止）為被告以手指或性
    器官插入其陰道等事實，堪認為真。辯護人具狀稱A 女家境
    不好無法注重住家環境，且A 女又有輕度智障對生理衛生無
    法特別注意，故其陰部感染念珠菌，或因運動等其他原因造
    成處女膜有舊裂傷，均無法遽認係被告所為等語，顯為卸責
    之詞，不足採信；（三）證人A 女於檢察官訊問時，對於被
    告對之為性行為情節之供述，雖曾於98年3 月25日另證稱：
    被告摸伊胸部、用手指插入伊下體時，伊不願意，伊有跟被
    告說不要這樣，也有推被告等語（參偵字卷第21頁），於同
    年5 月11日證稱：被告有給伊錢，伊沒有同意讓被告摸等語
    （參同卷第33頁），於98年8 月17日證稱：被告逼伊去摸被
    告尿尿的地方，被告插入伊下體，伊當時覺得很痛，有跟被
    告說不要，伊沒有同意被告以手指插入伊下體，被告對伊性
    侵，伊有跟被告說不要，每一次伊都跟被告說不要等語（參
    同卷第53頁）。惟查，依證人即A 女之生母B 女於檢察官之
    指訴（參同卷第22頁），B 女係因A 女學校老師發現A 女有
    段時間經常遲到，且其下體會痛、會癢，帶去亞東醫院才發
    現被告對A 女性侵犯，B 女並未目睹現況，而A 女於檢察官
    為上開指訴時，B 女均在場，參諸A 女於檢察官訊問時曾表
    示：「媽媽在場，我會怕媽媽，因為媽媽會兇」等語（參同
    卷第53頁），另衡諸A 女歷次於偵查中亦同時指稱被告多次
    用手指插入伊下體，之後給伊100 元或200 元，之後何以再
    搭被告車，伊沒有想那麼多，伊不瞭解性交之意義，每次被
    告叫伊上車，伊就上車，被告給伊錢時，被告叫伊不要告訴
    媽媽錢是被告給的，也叫伊不要告訴別人，被告對伊性侵害
    之事等語，A 女於原審亦同時指稱，被告用手指插入伊尿尿
    的地方，沒有覺得不舒服，或對被告表示這樣很痛，被告載
    伊去上學，都會給伊零用錢，被告第1 次以後，因為被告會
    給伊錢，所以還繼續搭被告的車等語（參原審卷第51頁正面
    、第52頁反面、第53頁正面、第54頁正面），A 女關於上開
    被告對之性交是違反其意願之指訴部分，是否因母親即B 女
    在場而有所顧忌，致所言誇大不實，令人懷疑，而未可確信
    。另徵諸證人B 女於原審證稱其家中經濟狀況並不寬裕，並
    未給予A 女零用金等語（參原審卷第55頁反面），衡以A 女
    確為輕度智障之人，有中華民國身心障礙手冊在卷可稽（參
    偵字卷證物袋所附），被告於本案利用A 女年幼懵懂不解人
    事，施以金錢，誘使A 女就範可能性甚大。況且，倘被告係
    違反A 女意願而為上開性交行為，A 女豈會一而再、再而三
    同意乘坐被告汽車，而讓被告有機可趁，堪認被告上開犯行
    係利用A 女之年幼懵懂不解人事，可以聽任擺佈之機會而為
    之，被告為上開性交行為時，並未施以強暴、脅迫、恐嚇、
    催眠術或其他違反A 女意願之方法，應堪認定；（四）辯護
    人雖具狀為被告辯稱：被告住居及上學途中包括加油站均設
    有監視器，被告已60多歲之人，再膽大亦不敢為此非禮之事
    ；被告測謊結果亦不足佐證被告有上開A 女指訴之性侵害行
    為；另早期男性當兵均須割掉包皮，故被告陰莖是否有包皮
    乃二選一之問題，不足使案情明朗化，而A 女對於詢及尖銳
    或關鍵性問題時又沉默不語，足證被告並無本件犯行；A 女
    雖稱係因遭受被告性侵害而常有遲到紀錄，惟據臺北縣立福
    營國中98年11月25日北福營中字第0980005071號函稱：A 女
    除病假外，均能於第一節8 時25分前到校，未有不明缺曠課
    之紀錄；又98年12月29日北福營字第0980005542號函稱：缺
    席明細表中顯示，A 女無不明曠課紀錄，可表示皆於8 時25
    分前到校。證人B 女於偵查中卻表示學小老師對之表示A 女
    案發期間常遲到，是A 女、B 女所陳不足採信；證人B 女對
    於是否同意被告載A 女上學一事前後所陳不同，其證言顯有
    偽證之嫌；被告住處大門係屬落地型大片式透明玻璃，即使
    不打開亦可看清楚家中擺設，A 女指稱僅到過被告家中1 次
    ，且其又有輕度智障，竟能將被告家中客廳擺設說得相當詳
    盡，卻未能陳述被告性侵時之房間裝潢，顯見被害人A 女所
    述不實等語。惟查：(1)本件道路途中監視器之架設與否，並
    非本案犯罪構成要件之事實，且被告性侵害A 女之處或在車
    上，或在房間，被告進行本件犯行，本可避免為監視器攝得
    影像，自不得以道路途中監視器架設與否而為被告有利之認
    定；(2)被告於98年6 月30日測謊結果，對於被告否認與A 女
    性交及總共將生殖器插入A 女陰道幾次等問題，因生理圖譜
    反應欠缺一致性，故無法鑑判，有內政部警政署刑事警察局
    鑑定書98年7 月21日刑鑑字第0980101436號在卷可稽（參偵
    字卷第43至48頁），本不得以上開鑑定結果，而為有利於被
    告之認定；(3)以證人A 女之年齡及智識，實不可能得知早年
    當兵之男性需割掉包皮，是證人A 女如非親見被告之陰莖勃
    起，應無法單憑臆測即描述「被告無包皮，他尿尿的器官是
    硬的」等語（參偵字卷第52頁）。再證人A 女經鑑定為輕度
    智障，顯見其智識較常人為低，是其在事理判斷上自有不足
    ，抑且，被害人A 女在案發後一再接受師長、父母、警方、
    檢察官之詢問，並至醫院接受檢驗，眾人一再責問為何持續
    搭乘被告之自小客車，其身心壓力不可謂之不大，而其於偵
    查中作證時僅14歲，或因擔心遭母親責罵，實難以逕認其所
    述全不值採信；(4)A 女因住家地理位置屬偏遠地區，入學時
    即列為遲到免登記之學生，故無遲到日期及時間之登記，有
    上開臺北縣立福營國中98年11月25日北福營中字第09800050
    71號函可核，參諸被告搭載A 女去公車站撘車上學時，均可
    以趕上第一堂課，業據證人A 女於原審審理時證述明確（參
    原審卷第84頁反面），則證人A 女、B 女所稱A 女遲到之情
    ，自無法由學校缺席明細表得悉，尚不得據此為被告有利之
    認定；(5)證人B 女於原審審理時曾結證稱有答應被告搭載A
    女去搭公車一事，之前否認，係因一時沒有想到等語（參原
    審卷第60頁反面），惟亦不得依此逕認B 女其他之證述虛偽
    ；(6)證人A 女既僅有進入被告住處房間1 次，則其對於該房
    間陳設為何，不復記憶，本屬事理之常，尚難僅因證人A 女
    能描述被告住處客廳擺設，而無法描述房間擺設，即遽認被
    害人A 女之證述全然不足採信。綜上所述，被告所辯各節，
    顯係卸責之詞，均不足採信，本件事證明確，被告上開犯行
    ，堪以認定，應依法論科。
三、按利用未滿14歲之男女或14歲以上未滿16歲之女子懵懂不解
    人事，可以聽任擺佈之機會或經其同意予以性交，實際上並
    未實行強暴、脅迫、恐嚇、催眠術或其他違反其意願之方法
    為之者，則祇能視被害人之年齡，分別成立同法第227 條第
    1 項或第3 項之罪。又所謂「違反其意願之方法」，固不必
    達於使被害人不能抗拒之程度，但仍須具有妨害被害人之自
    由意志，違反被害人之意願而仍執意為之，始為相當。是否
    違反被害人之意願，自應從客觀之事實，如被害人曾否抵抗
    、是否試圖逃離、求救、是否曾以言詞或動作表示不同意與
    之性交而為判斷。否則任何之性交行為，均有可能因一方之
    事後反悔或其他因素之介入，而成立強制性交罪之危險，自
    非立法之本意（最高法院97年度台上字第4589號判決參照）
    。又按行為人實施犯罪之時地，在自然意義上雖非完全一致
    ，然二者仍有部分合致，且犯罪目的單一，依一般社會通念
    ，認應評價為一罪方符合刑罰公平原則，如予數罪併罰，反
    有過度處罰之疑，與人民法律感情亦未契合；是於刑法廢除
    牽連犯及連續犯後，應依個案情狀，考量一般社會通念及刑
    罰公平原則，適度擴張一行為概念，論以接續犯或一行為觸
    犯數罪名之想像競合犯，方屬適當（最高法院97年臺上字第
    1880號判決意旨可供參照）。
四、經查，本件被害人A 女在案發時係在未滿14歲及已滿14歲以
    後16歲未滿，有其個人年籍資料可參。而依本件案內證據所
    示，被告對A 女為性交，並未施用強暴、脅迫、恐嚇、催眠
    術之方法，被告對A 女為性交後，均有給與金錢，A 女事後
    並無任何言詞或動作表示不同意與之性交，事後再多次與被
    告性交，被告所為，要係利用A 女年幼，懵懂不解人事，以
    手指或陰莖插入被害人A 女之陰道所為性交之行為。又被告
    上開對A 女性交之時間，在自然意義上雖有不同，然被告利
    用搭載A 女至公車站搭車上學之機會，自97年9 月起至98年
    2 月間，對A 女密集為數次性交行為，雖因被害人年齡不同
    ，而異其刑罰條文（刑法第227 條第1 項、同條第3 項）之
    適用，但其性交之基本事實則完全相同，其犯罪之時間密接
    ，且被告之犯罪目的單一，犯罪手段亦皆同一，依一般社會
    通念，如予數罪併罰，容有過度處罰之疑，本院認於本案適
    度擴張一行為之概念，將之評價為接續犯一罪，較符刑罰公
    平原則。核被告所為，應認係接續犯，並從一重之刑法第22
    7 條第1 項對於未滿14歲之女子為性交罪論處。起訴書認應
    區別A 女之年齡期間，分論併罰，容有誤會。又公訴意旨認
    被告係犯刑法第222 條第1 項第2 款之加重強制性交罪，容
    有未洽，惟起訴之基本事實同一，爰予變更起訴法條。至被
    告於上開性交行為（即以手指或陰莖插入A 女陰道行為），
    雖另對A 女為猥褻（撫摸A 女身體胸部等）之行為，惟猥褻
    行為係著手實行性交之階段行為，應不另論罪。又被告所犯
    雖係對於未滿18歲之少年故意犯罪，然因刑法第227 條第1
    項之規定，已將「對於未滿14歲之男女」列為犯罪構成要件
    ，係以被害人年齡所設特別規定，自無庸再依兒童及少年福
    利法第70條第1 項規定加重其刑，附此敘明。
五、原判決以被告事證明確，予以論罪科刑，固非無見。惟查：
    （一）被告以外之人分別在審判上與審判外之陳述，兩者乃
    各自獨立之證據資料，其證據能力之有無，須分別審認之，
    前者主要須視其是否依法具結而決定證據能力之有無，後者
    則須視是否符合傳聞例外容許之規定以決定證據能力之有無
    。至於該被告以外之人嗣後到庭接受詰問，乃嗣後審判上陳
    述之證明力問題，先前審判外陳述有無證據能力與之並無何
    關聯，該被告以外之人嗣後到庭接受詰問之原因事實並不足
    作為先前審判外陳述取得證據能力之事由（最高法院99年度
    台上字第2805號判決參照）。原判決認證人A 女業經於原審
    審理時到庭接受對質詰問，已足擔保其審判外陳述之真實性
    ，渠警詢中之證述，自有證據能力等情，依上開判決意旨，
    尚有未合；（二）被告所為上開犯行並未違反A 女意願，原
    判決遽論被告強制性交之罪，亦有未洽。被告上訴意旨否認
    犯罪，雖無理由，然原判決既有前揭可議之處，自屬無可維
    持，應由本院將原審判決撤銷改判。爰審酌被害人A 女於案
    發時尚為未滿14歲，身心發展尚未健全，被告竟趁其年幼可
    欺，逞一己之私慾，以上揭方式，對其性交得逞，已嚴重影
    響A 女之正常人格發展，惡性非輕，且被告犯後未見任何悔
    意，暨參酌其犯罪動機、手段、素行等一切情狀，量處如主
    文第二項所示之刑。
六、公訴意旨另以：被告自96年9 月起至97年9 月（前揭事實欄
    所載之部分除外）止，亦有利用搭載A 女之機會，違反A 女
    之意願，以手指插入A 女陰道之方式，對A 女強制性交得逞
    數次。另以將A 女帶至其前開住處房間內，違反A 女意願，
    以其陰莖插入A 女陰道，對A 女強制性交得逞數次，因認被
    告此部分行為亦係涉犯前開罪嫌等語。惟查，證人A 女於原
    審審理時證稱：被告係從伊國中二年級上學期（即97年9 月
    ）開始，對之為上開性交行為，且僅1 次以陰莖插入其陰道
    ，均已如前述，參諸證人A 女在原審審理時之證述既經被告
    、辯護人及檢察官行交互詰問，且證人A 女在該等案情之記
    憶上應已有所整理，較先前在偵查中因突遭父母查覺此事，
    情緒較為波動，記憶有所混淆而言，其在原審審理時之證述
    自較可採信。訊之被告，則堅決否認此部分之犯行，是本院
    依據卷內資料調查證據之結果，尚不足以認定被告自96年9
    月起至97年9 月止（前揭事實欄所載之部分除外），亦有以
    手指或陰莖插入A 女陰道之方式，對A 女強制性交得逞數次
    之行為。此外，復查無其他積極證據足資證明被告有在上開
    期間內亦有對被害人A 女為強制性交之犯行，是被告此部分
    被訴犯罪，應屬不能證明，本應諭知無罪之判決，惟公訴人
    認此部分犯罪與前開起訴論罪部分，具有接續犯實質上一罪
    之關係，爰不另為無罪之諭知，併此敘明。
據上論斷，應依刑事訴訟法第369 條第1 項前段、第364 條、第
299 條第1 項前段、第300 條、刑法第227 條第1 項，判決如主
文。
本案經檢察官洪光到庭執行職務。
中    華    民    國    99    年    8     月    19    日
                  刑事第十九庭  審判長法  官 鄧振球
                                      法  官 彭幸鳴
                                      法  官 潘翠雪
以上正本證明與原本無異。
如不服本判決，應於收受送達後10日內向本院提出上訴書狀，其
未敘述上訴之理由者並得於提起上訴後10日內向本院補提理由書
（均須按他造當事人之人數附繕本）「切勿逕送上級法院」。
                                      書記官 陳嘉文
中    華    民    國    99    年    8     月    23    日
附錄：本案論罪科刑法條全文
中華民國刑法第227 條：
對於未滿十四歲之男女為性交者，處三年以上十年以下有期徒刑
。
對於未滿十四歲之男女為猥褻之行為者，處六月以上五年以下有
期徒刑。
對於十四歲以上未滿十六歲之男女為性交者，處七年以下有期徒
刑。
對於十四歲以上未滿十六歲之男女為猥褻之行為者，處三年以下
有期徒刑。
第一項、第三項之未遂犯罰之。

司法院資訊處製作；財團法人民間司法改革基金會備份。
